Inventaris van het archief van het Ministerie van Buitenlandse Zaken tijdens de bezetting (Eerste Haags archief), (1939) 1940-1942 (1945)
Nationaal Archief, Den Haag
- Eerste Haags archief, 1
  - Stukken betreffende bijzondere onderwerpen, 1.2
    - Juridische Zaken, 1.2.5
      - Stukken betreffende de behandeling en doorzending van verzoeken van particulieren., 1940-1942; 368-478; 98 omslagen en 13 stukken
        - Suurdt, J.; verzoek om inlichtingen inzake de gang van zaken met betrekking tot de toelating in en vertrek uit Nederland, 1941, 461
        - Swalef, K.; verzoek om na te gaan of haar zoon J. Swalef nog de Nederlandse nationaliteit bezit, 1940 - 1941, 462
        - Tiebackx, A.; verzoek om financiële ondersteuning ten behoeve van H. Prins te Illies, 1941 - 1942, 463
        - Toom, E. van der; verzoek om doorzending van berichten aan familie in Nederlands-Indië, 1940, 464
        - Vaanholt, A. ten; verzoek om bemiddeling voor de uitbetaling van de achterstallige termijnen van een aan hem door de Franse regering toegekend pensioen, 1942, 465
        - Veldhuis Kroeze-Looijenga, A.; verzoek om inlichtingen inzake het lot, de gezondheidstoestand en het adres van haar zoon B. Veldhuis Kroeze, 1942, 466
        - Velthuis, G.J.; verzoek om teruggave van een zegelring, 1940, 467
        - Vermeeren, J.J.; verzoek om inlichtingen inzake de verblijfplaats van zijn zoon, 1941, 468
        - Vermeulen-van Haaften, C.D.; verzoek om inlichtingen inzake de verblijfplaats van haar man, 1941, 469
        - Vliegen, J.H.J.; verzoek om financiële ondersteuning, 1942, 470
        - Vogel, O. de; verzoek om het adres van G.L. van der Maesen de Sombreff, de Nederlandse consul-generaal te Danzig, 1940, 471; stuk
        - Vugt, J.P. van; geleidebrief betreffende de terugzending van een declaratie, 1940, 472; stuk
        - Walle, A. van der; verzoek om toelating tot België, 1941, 473
        - Wasbauer, F.X.P.; verzoek om inlichtingen inzake de vraag tot wie hij zich moet wenden om een Frans paspoort te verkrijgen, 1941, 474
        - Winter, K.R.; verzoek om een onderzoek in te stellen naar zijn mishandeling door de Belgische overheid in Tongeren en naar de diefstal uit zijn auto, 1940, 475
        - Winter, L. de; verzoek om verkrijging van een huwelijksakte en een geboorteakte van M. del Socorro Gallego, 1942, 476
        - Yntema, J.L.; verzoek om inlichtingen inzake het verkrijgen van een studiebeurs voor het vervolgen van zijn studie aan de Technische Hogeschool in Delft, 1942, 477
        - Zunter, M.; verzoek om verkrijging van toestemming om zich in Amsterdam te vestigen, 1941 - 1942, 478
      - Stukken betreffende de bemiddeling inzake de toekenning van vergoedingen aan personen en organisaties voor de schade die men geleden heeft door oorlogsdaden., 1940-1942; 479; pak
      - Stukken betreffende de grenswijziging tussen Nederland en Duitsland in verband met de verbetering van de Roode Beek in Limburg., 1940-1942; 480; omslag
      - Stukken betreffende de (her)naturalisatie van diverse personen tot Nederlander., 1940-1942; 481-482; 1 pak en 1 omslag
        - Algemeen, 1940, 481
        - A - W, 1940 - 1942, 482; pak
          Alfabetisch op naam geordend.
      - Stukken betreffende de hulpverlening aan Nederlandse oorlogsslachtoffers in het buitenland., 1940-1942; 483; omslag
      - Stukken betreffende de ondersteuning van behoeftige Nederlanders in Duitsland., 1940-1942; 484; omslag
      - Stukken betreffende de uitreiking van gerechtelijke stukken aan in het buitenland gevestigde organisaties., 1940-1942; 485-486; 2 pakken
        Binnen de dossiers alfabetisch op organisatienaam geordend.
        O.a. Samuel Lichtmann, Firma.
        - 1940, A - Z, 485
        - 1941 - 1942, A - V, 486
      - Stukken betreffende de uitreiking van gerechtelijke stukken aan in het buitenland gevestigde personen., 1940-1942; 487-496; 10 pakken
        - Algemeen, 1940 - 1941, 487
        - A - C, 1940 - 1942, 488
        - D - G, 1940 - 1942, 489
        - H - J, 1940 - 1942, 490
        - K - L, 1940 - 1942, 491
        - M - N, 1940 - 1941, 492
        - O - P, 1940 - 1941, 493
        - R, 1940 - 1942, 494
        - S - T, 1940 - 1941, 495
        - U - Z, 1940 - 1942, 496
      - Stukken betreffende de voorziening in de voogdij over diverse minderjarigen., 1940-1942; 497-513; 17 omslagen
        - Algemeen, 1940, 497
        - Blits, R.S, 1941 - 1942, 498
        - Buurman, H, 1942, 499
        - Cohen, G.C.M., M.Z., M.M., P.W., K.D, 1942, 500
        - Cox, A.H. en G.P, 1941, 501
        - Haverhoek, J.G, 1940, 502
        - Hendrickx, C.L. en J.M, 1941, 503
        - Knaap, J.W. van der, 1940, 504
        - Lazeroms, 1940 - 1941, 505
        - Lodewijckx, M.A. en F, 1941, 506
        - Massizzo, A.W, 1941 - 1942, 507
        - Meij, G.L. en M. de, 1942, 508
        - Nijenhuis, A.C, 1940 - 1941, 509
        - Smilde, 1941, 510
        - Sterner, A.B, 1940, 511
        - Wolf, de, 1942, 512
        - Wouters, M.J.L, 1940, 513
      - Stukken betreffende het behandelen van aanvragen van diverse personen om afgifte en verlenging van paspoorten, identiteitsbewijzen en visa., 1940-1942; 514-525; 11 pakken en 1 omslag
        - Algemeen, 514
        - A, 515; omslag
        - B, 516
        - C - F, 517
        - G, 518
        - H - J, 519
        - K - L, 520
        - M - N, 521
        - O - R, 522
        - S - T, 523
        - U - V, 524
        - W - Z, 525
      - Stukken betreffende het instellen van onderzoeken naar de nationaliteit van diverse personen., 1940-1942; 526-527; 1 pak en 1 omslag
        - Algemeen, 526
        - B - W, 527; pak
      - Stukken betreffende het ontvangen en doorzenden van inlichtingen en mededelingen van overheidsinstanties, organisaties, verenigingen en personen., 1940-1942; 528-533; 4 omslagen en 2 stukken
        - Ingekomen brief van W.F. Egeman & Co. inzake het transport van het meisje E. Brevick uit Noorwegen naar Nederland, 1940, 528; stuk
        - Proces-verbaal van een verhoor van U. Udema, gezagvoerder van het Nederlandse motorschip Indrapoera van de NV Rotterdamse Lloyd, met een geleidebrief, 1940, 529
        - Ingekomen brief van het Departement van Koloniën inzake een op Curaçao gewond geraakte Chinese zeeman, 1940, 530; stuk
        - Correspondentie met de Vereniging van Nederlandse Gemeenten over de toezending van een exemplaar van het Gemeentelijk Jaarboek voor 1940, 1940, 531
        - Ingekomen brief van N.G. Möller inzake zijn angst dat de Verenigde Staten Suriname en de Nederlandse Antillen zal veroveren, met bijlagen, 1940, 532
        - Exemplaar van de regeling inzake de aanschaffing van druk- en bindwerken ten behoeve van de rijks- en overheidsdiensten, met een geleidebrief van het Rijksinkoopbureau, 1942, 533
      - Stukken betreffende het ontvangen en doorzenden van inlichtingen en mededelingen van het Departement van Binnenlandse Zaken., 1940-1942; 534-541; 5 omslagen en 3 stukken
        - Ingekomen brief van het Departement van Binnenlandse Zaken inzake de uitleiding van G. Rober naar België, met bijlagen, 1940, 534
        - Politierapport inzake de aanhouding van de caféhouder J.H. Bökkerink te Oldenzaal door Duitse militairen, met een geleidebrief van het Departement van Binnenlandse Zaken, 1940, 535
        - Ingekomen brieven van het Departement van Binnenlandse Zaken inzake de censuur op brieven, 1940, 536
        - Doorzending aan het Departement van Binnenlandse Zaken van een brief van de Nederlandse Afdeling van het Zweedse consulaat in Parijs inzake de terugbetaling van onderstandsgelden door Van Dort, 1941, 537
        - Ingekomen brief van het Departement van Binnenlandse Zaken inzake de opneming van I. Claessens in een inrichting in Duitsland, 1941, 538; stuk
        - Doorzending aan het Departement van Binnenlandse Zaken van een bericht van de Nederlandse Afdeling van het Zweedse consulaat in Parijs inzake het overlijden van A.L. Veth-Mazouyer, 1942, 539
        - Doorzending aan het Departement van Binnenlandse Zaken van een brief van de Nederlandse Afdeling van het Zweedse consulaat in Parijs inzake de repatriëring van een aantal Nederlanders, die in Tunis werkzaam zijn geweest, 1942, 540; stuk
        - Doorzending aan het Departement van Binnenlandse Zaken van een brief van O.E. Bauer inzake het Vervreemdingsbesluit niet-landbouwgronden 1942, 1942, 541; stuk
      - Ingekomen brieven van het Departement van Binnenlandse Zaken betreffende de kosten van de verpleging van Nederlandse zieken en krankzinnigen in het buitenland., 1940-1941; 542-550; 6 omslagen en 3 stukken
        - Bij, S. van der, te Davos-Platz, 1941, 542; stuk
        - Brands, L.J.M, 1940, 543; stuk
        - Erp, M.P. van, te Duffel, 1940, 544
        - Feskens, M.A.J., te Borchtlombeek, 1940, 545
        - Miert, L. van, te Kappellen, 1940, 546
        - Muller, K., te Geel, 1940, 547; stuk
        - Tiggeleers, W., te Geel, 1940, 548
        - Verbracken, I.A.M., te Mons, 1940, 549
        - Wijnands, G.M.A., te Duffel, 1940, 550
      - Ingekomen brieven van het Departement van Binnenlandse Zaken betreffende de financiële ondersteuning van Nederlanders in het buitenland., 1940-1942; 551-577; 12 omslagen en 15 stukken
        - Nederlanders in Italië, 1941 - 1942, 551; omslag
        - Boelsen, A., te Zoppot, 1940, 552
        - Broese, A.G., te Windthorst, 1942, 553; omslag
        - Caderius van Veen, M.C.J., te Menton, 1942, 554
        - Cleef, J.B.G. van, te Mercogliano, 1942, 555
        - Content, A., te Pizzoli, 1942, 556
        - Direx, K., te Berlijn, 1940, 557; omslag
        - Frankfoort, C.M., te Florence, 1942, 558; omslag
        - Gomes, H., te Helsinki, 1942, 559
        - Groes, gezusters, te Helsinki, 1942, 560
        - Hoog-van Pinxteren, C.A.J. de, te Milaan, 1942, 561
        - Hoogkamer, F., te Vejana, 1942, 562
        - Jacometti, B., te Anacapri, 1942, 563; omslag
        - Jansen, W., te Helsinki, 1942, 564
        - Jong, H.W.J. de, te Belluno, 1942, 565
        - Keuls, F.J.E., te Menton, 1942, 566
        - Kuiper, M., te Adolfstal, 1942, 567; omslag
        - Lamsweerde, A. baron van, te Melide, 1941 - 1942, 568; omslag
        - Lange-Pekarek, J., te Praag, 1942, 569; omslag
        - Maanen, T.G.C., van, te Venetië, 1942, 570
        - Man, A.W.L.S. de, te Rome, 1942, 571
        - Metzelaar, M., te Parijs, 1941, 572; omslag
        - Pennings, J., te Windthorst, 1942, 573; omslag
        - Reigel, J., te Parijs, 1942, 574; omslag
        - Rieske, E., te Aalborg, 1940, 575
        - Wanschers, C., te Menton, 1942, 576
        - Wittenberg, Y.W., te Lido di Roma, 1942, 577; omslag
      - Stukken betreffende het ontvangen en doorzenden van inlichtingen en mededelingen van het Departement van Defensie., 1940-1942; 578-586; 6 omslagen en 3 stukken
        - Ingekomen brief van het Departement van Defensie betreffende de proclamatie van de president van de Verenigde Staten inzake de toepasselijkheidsverklaring van de Amerikaanse neutraliteitswet op Noorwegen, met bijlagen, 1940, 578
        - Ingekomen brief van het Departement van Defensie inzake het niet melden door O.C. Sick van de Franse nationaliteit bij de inschrijving voor de dienstplicht, met een bijlage, 1940, 579
        - Staat met gegevens van sergeant E.M.J.I. Sieben in verband met zijn groot verlof, 1940, 580; stuk
        - Ingekomen brief van het Departement van Defensie inzake de alimentatie die betaald moet worden aan de echtgenote van sergeant J.N. Gieles, 1940, 581; stuk
        - Ingekomen brief van het Departement van Defensie inzake het ontlopen van de dienstplicht door H.L. Hart en W.F. Renting, 1940, 582; stuk
        - Doorzending aan het Departement van Defensie van een nota met bijlagen van het Zweedse gezantschap in Den Haag inzake de nieuwe nationaliteitskenmerken van Zweedse militaire vliegtuigen, 1940, 583
        - Correspondentie van het Afwikkelingsbureau van het Departement van Defensie met de Nederlandse Afdeling van het consulaat-generaal van Zweden in Brussel over het overdragen door het consulaat van verantwoordingsstukken voor ontvangen bedragen voor de uitkering van kostwinnersvergoedingen in België, met een geleidebrief, 1940 - 1941, 584
        - Correspondentie met het Departement van Defensie over de uitoefening van het recht van krijgsbuit door de Duitse Weermacht ten aanzien van materieel, hetwelk bij de afwikkeling van contracten of bestellingen eigendom van de Staat is geworden, 1941, 585
        - Doorzending aan het Departement van Defensie van twee in Finland uitgesproken vonnissen tegen A. Smit en C.W. Zijtregtops, 1942, 586
      - Stukken betreffende het ontvangen en doorzenden van inlichtingen en mededelingen van het Departement van Financiën., 1940-1941; 587-590; 3 omslagen en 1 stuk
        - Correspondentie met het Departement van Financiën over opgaven met betrekking tot de in Nederland gevestigde diplomatieke en consulaire ambtenaren en de te verlenen vrijstelling van invoerrecht aan deze personen, 1940, 587
        - Rapport 'De registratie van materiële oorlogsschade in Nederland' door P. Lieftinck, met een geleidebrief van de Commissie Oorlogsschade, 1940, 588
        - Ingekomen brief van het Departement van Financiën inzake de ontbinding van de Commissie Oorlogsschade, 1940, 589; stuk
        - Ingekomen stukken van het Departement van Financiën betreffende het behoud van het Zwin als natuurmonument, 1940 - 1941, 590
      - Stukken betreffende het ontvangen en doorzenden van inlichtingen en mededelingen van het Departement van Justitie., 1939-1941; 591-605; 10 omslagen en 5 stukken
        - Strafbladen van Duitse, Zwitserse, Italiaanse, Belgische, Franse, Noorse en Roemeense onderdanen, met een geleidebrief van het Departement van Justitie, 1939 - 1940, 591
        - Correspondentie met het Departement van Justitie over de aandelen van het kapitaal van de Privozer Mineralölwerke AG, die in handen zijn van de NV Hollandse Petroleum en Industrie Maatschappij, 1940, 592
        - Ingekomen brief van het Departement van Justitie inzake de onder curatele stelling van M.H. Potting, met bijlagen, 1940, 593
        - Ingekomen brief van het Departement van Justitie inzake de verlenging van het verblijf van de vreemdelinge F. Kyjovska-Vorlova in Nederland, 1940, 594; stuk
        - Correspondentie met het Departement van Justitie over de strafzaak tegen G.M. Los, 1940, 595
        - Ingekomen brief van het Departement van Justitie inzake een klacht van het Duitse gezantschap in Den Haag over de behandeling van W. Metzger, ambtenaar van het Duitse consulaat-generaal in Amsterdam, door Nederlandse grensbeambten, met bijlagen, 1940, 596
        - Correspondentie met het Departement van Justitie over de ter dood veroordeelde Nederlanders G.J. Bieler en P.N. Balder, 1940, 597
        - Ingekomen stukken van het Departement van justitie betreffende de wijziging van de lijsten, houdende een opgaaf van vernietigbare stukken in de provinciale en gemeentelijke archieven met betrekking tot paspoorten, 1940 - 1941, 598
        - Correspondentie met het Departement van Justitie over de wijziging in de statuten van de vereniging Centraal Instituut ter bevordering van het normale handelsverkeer tussen Nederland en andere landen, thans genaamd Centraal Instituut voor de handel met het buitenland, 1941, 599
        - Circulaire van de directeur-generaal van Politie aan de hoofden van de plaatselijke politie inzake het feit dat veel Belgische kinderen clandestien naar Nederland komen in verband met de voedselschaarste in België, 1941, 600; stuk
        - Circulaire van de afdeling Rijksvreemdelingendienst van het Directoraat-Generaal van Politie van het Departement van Justitie betreffende de wijziging van de vreemdelingencirculaire nr. 14 inzake de uitleiding van vreemdelingen, 1941, 601; stuk
        - Correspondentie met het Departement van Justitie over de legalisatie van akten, verordening nr. 122, stuk 22, van 8 juli 1941, 1941, 602
        - Brief van de hoofdcommissaris van Politie in 's-Gravenhage aan het Departement van Justitie inzake de gedragingen van W.C. Vinkhuijzen van Maarsen, met een geleidebrief, 1941, 603
        - Besluit van het Departement van Justitie inzake de gewijzigde statuten van de Duitsche Vereeniging tot Hulpverschaffing in Amsterdam, 1941, 604; stuk
        - Vreemdelingencirculaire nr.18 van het Departement van Justitie betreffende het inwinnen van inlichtingen over vreemdelingen in het buitenland, 1941, 605; stuk
      - Processen-verbaal en geleidebrieven betreffende het vinden van lijken., 1940-1942; 606-614; 9 omslagen
        - Processen-verbaal inzake het vinden van lijken in de gemeente Schiermonnikoog, met geleidebrieven, 1940, 606
        - Proces-verbaal inzake een aangespoeld lijk aan de zeedijk in de gemeente Barradeel, met een geleidebrief van de burgemeester van Barradeel, 1940, 607
        - Proces-verbaal inzake een aangespoelde lijk van een Engelse militair, met een geleidebrief van de burgemeester van Uithuizen, 1940, 608
        - Processen-verbaal inzake aangespoelde lijken aan de kust van de gemeente Oostdongeradeel, ontvangen van de commissaris van de provincie Friesland, 1940, 609
        - Proces-verbaal inzake een aangespoeld lijk aan de zeekust onder Vrouwenparochie in de gemeente Het Bildt, met een geleidebrief van de burgemeester van de gemeente Het Bildt, 1940, 610
        - Processen-verbaal inzake aangespoelde lijken op het Noorderstrand van Ameland, met geleidebrieven, 1940 - 1942, 611
        - Geleidebrief van de burgemeester van Slochteren behorende bij een proces-verbaal inzake het neerstorten van een Engels vliegtuig, waarbij zes lijken zijn gevonden van personen van vermoedelijk Engelse afkomst, die zijn begraven op de algemene begraafplaats te Kolham, gemeente Slochteren, en de doorzending van het proces-verbaal aan het Informatiebureau van het Nederlandse Rode Kruis te 's-Gravenhage, 1941, 612
        - Geleidebrief van de commissaris van de provincie Friesland behorende bij een proces-verbaal inzake de vinding van een lijk, aangespoeld aan de kust onder het dorp Anjum, en de doorzending van het proces-verbaal aan het Informatiebureau van het Nederlandse Rode Kruis te 's-Gravenhage, 1941, 613
        - Proces-verbaal inzake een aangespoeld lijk bij Uithuizen, met een geleidebrief van de burgemeester van de gemeente Uithuizen, 1942, 614
      - Stukken betreffende het ontvangen en doorzenden van inlichtingen en mededelingen van het Departement van Onderwijs, Kunsten en Wetenschappen., 1940; 615-617; 2 omslagen en 1 stuk
        - Exemplaren van het maandblad Onze Taal, afleveringen 1 tot en met 7 van jaargang 9, met een geleidebrief van het Departement van Onderwijs, Kunsten en Wetenschappen, 1940, 615
        - Ingekomen brief van het Departement van Onderwijs, Kunsten en Wetenschappen inzake de uitwisseling van studenten van de veterinaire faculteit te Zagreb, 1940, 616; stuk
        - Rapport van de Commissie van Advies inzake het zevende en de hogere leerjaren van de school voor gewoon lager onderwijs, met een geleidebrief van het Departement van Onderwijs, Kunsten en Wetenschappen, 1940, 617
      - Stukken betreffende het ontvangen en doorzenden van inlichtingen en mededelingen van het Departement van Sociale Zaken., 1940-1942; 618-620; 3 stukken
        - Doorzending aan het Departement van Sociale Zaken van een schrijven van J. van den Elzen over de werkgelegenheid in Duitsland, 1940, 618
        - Ingekomen brief van het Departement van Sociale Zaken inzake de bevoegdheid van Van Beeren om na afloop van een cursus in huidverzorging aan de deelnemers een diploma uit te reiken, 1940, 619
        - Doorzending aan het Departement van Sociale Zaken van een brief van R. Woudstra, machinist van het ss Boschwijk, inzake kindertoeslag, 1942, 620
      - Stukken betreffende het ontvangen en doorzenden van inlichtingen en mededelingen van consulaten en gezantschappen., 1940-1942; 621-632; 7 omslagen en 5 stukken
        - Ingekomen brieven van het Nederlandse consulaat in Ciudad Trujillo inzake de doorzending van de registers van burgerlijke stand van het jaar 1939 aan het Departement van Buitenlandse Zaken, 1940, 621
        - Ingekomen brief van de Nederlandse consul-generaal in San Francisco inzake de deportatie van J. Bannink naar Nederland, 1940, 622; stuk
        - Geleidebrief van het Nederlandse consulaat in Kopenhagen inzake de beantwoording van een schrijven van professor H.A. Kramers, 1940, 623; stuk
        - Ingekomen brief van de Nederlandse consul-generaal in New York inzake een goudzending van S. Mendels, 1940, 624; stuk
        - Ingekomen brief van de Nederlandse consul-generaal in New York inzake het nog niet ontvangen van antwoord op een schrijven betreffende H.C.M.T. Baron van Oldenneel, 1940, 625; stuk
        - Ingekomen brief van de Nederlandse zaakgelastigde in Bogotá inzake inlichtingen over E.J. van de Laarschot, ex-werknemer van Pato Consolidated Gold Dredging Ltd. te Pato, met een bijlage, 1940, 626
        - Overlijdensakte van J.A.M.H. Pyls, met een geleidebrief van de Nederlandse consul-generaal in Basel, 1940, 627
        - Ingekomen brief van het Nederlandse consulaat in Duisburg inzake de vernietiging van blanco paspoortformulieren, 1941, 628; stuk
        - Staten met opgaven van gesneuvelde officieren en manschappen van de Koninklijke Marine, ontvangen van het Zweedse consulaat in Den Haag en doorgezonden aan het Nederlandse Rode Kruis, 1941, 629
        - Brief van het Nederlandse consulaat in Gent aan H. van Romburgh, de Nederlandse consul in Brussel, inzake inlichtingen betreffende de koopman C.P.J. Moorthamer, met een bijlage, 1941, 630
        - Doorzending aan het Informatiebureau van het Nederlandse Rode Kruis van een pakket met voorwerpen en geld, gevonden op Nederlandse soldaten, die te Abbeville overleden zijn, ontvangen van de Nederlandse Afdeling van het Zweedse consulaat in Brussel, 1941, 631
        - Doorzending aan de Nederlandse Afdeling van het consulaat van Zweden in Brussel van stukken inzake de betaling van kostwinnersvergoeding aan P.C. Verbist, 1942, 632
      - Stukken betreffende het ontvangen en doorzenden van inlichtingen en mededelingen van de Officier van Justitie te 's-Gravenhage., 1940; 633-634; 1 omslag en 1 stuk
        - Ingekomen brief van de Officier van Justitie te 's-Gravenhage met de mededeling dat het gerechtelijk vooronderzoek in de zaak tegen H.J.M. Zoetmulder niet doorgaat, 1940, 633; stuk
        - Ingekomen brieven van de Officier van Justitie te 's-Gravenhage inzake opmerkingen op de registers van de burgerlijke stand van consulaire posten over het jaar 1939, 1940, 634
      - Stukken betreffende het ontvangen en doorzenden van inlichtingen en mededelingen van burgemeesters en gemeenten., 1940-1942; 635-640; 2 omslagen en 4 stukken
        - Ingekomen brief van de burgemeester van Nijmegen inzake de financiële toestand van J.D. Rijken, correspondent bij de NV Verenigde Draadfabrieken, 1940, 635
        - Ingekomen brief van de burgemeester van 's-Gravenhage inzake de weigering van O.B. Booleman om de schuld van zijn zoon aan het Nederlandse consulaat in Bulawayo terug te betalen, 1940, 636
        - Ingekomen brief van de gemeente 's-Gravenhage inzake de afbetaling van de schuld van Steggerda, 1940, 637
        - Ingekomen brief van de gemeente 's-Gravenhage inzake inlichtingen over E. Wilhelmi, 1940, 638
        - Doorzending aan de burgemeester van 's-Gravenhage van een overlijdensakte van H.I. de Kadt te Dachau, 1941, 639; omslag
        - Doorzending aan de burgemeester van Rotterdam van een overlijdensakte van A.R. Rutgers te Dachau, 1942, 640; omslag
      - Stukken betreffende de overname door de Nederlandse Afdeling van het consulaat van Zweden in Brussel van de werkzaamheden van de Nederlandse Vereniging van Weldadigheid te Brussel., 1941; 641; omslag